臺灣屏東地方法院刑事判決　　　　　　　　　　　　　九十三年度易字第四號
　　公　訴　人　臺灣屏東地方法院檢察署檢察官
　　被　　　告　甲○○
右列被告因違反毒品危害防制條例案件，經檢察官提起公訴（九十三年度毒偵字第一
０八六號），本院判決如左：
     主  文
甲○○施用第二級毒品，累犯，處有期徒刑陸月，如易科罰金，以佰元折算壹日。
     事實及理由
一、構成犯罪事實：
  (一)甲○○於民國九十二年間，因賭博案件，經臺灣板橋地方法院判處有期徒刑四月
    確定，於同年六月十八日易科罰金執行完畢，又曾於九十一年因犯施用毒品案件
    ，經本院以九十一年毒聲字第八七二號裁定送觀察、勒戒後，經認無繼續施用毒
    品之傾向，由臺灣屏東地方法院檢察署檢察官於九十一年八月十二日，以九十一
    年度毒偵字第八五八號不起訴處分確定。詎甲○○仍不知悔改，於前揭觀察、勒
    戒執行完畢釋放後五年內，復基於施用第二級毒品安非他命之犯意，於九十三同
    年五月四日十九時二十五分許往前回溯九十六小時內之某時，不詳處所，非法施
    用安非他命一次。嗣於同年月四日十九時二十五分許，為警採尿送驗而查獲。
  (二)案經屏東縣警察局枋寮分局移由台灣屏東地方法院檢察署檢察官提起公訴。
二、認定犯罪事實所根據的證據及理由：
  (一)被告於九十三年五月四日十九時二十五分許，為警採其尿液送台灣檢驗科技股份
    有限公司檢驗結果，認甲基安非他命呈陽性反應等情，有台灣檢驗科技股份有限
    公司九十三年五月六日，報告編號ＫＺ000000000000號濫用藥物尿
    液檢驗報告濫用藥物尿液檢驗報告一紙附卷可稽，而依該檢驗報告所示，檢驗方
    法之確認步驟係以ＧＣ／ＭＳ氣相層析／質譜儀法為之，而依該方式進行藥物及
    其代謝物之定性及定量分析，判斷上有如指紋之鑑定，幾乎不會有偽陽性反應發
    生。
  (二)另甲基安非他命經口服投與後，約百分之七十於二十四小時內自尿中排出，正常
    情況下九十六小時後尿液中甲基安非他命之濃度已減低至幾乎測不到，一般而言
    ，尿液中甲基安非他命成分能否檢出與其投與量、尿液之採集時間、個人體質、
    尿液之酸鹼值及採用之檢驗方法及靈敏度有關，有行政院衛生署藥物食品檢驗局
    九十二年三月十日藥檢字第０九二０００一四九五號函可證，被告於九十三年五
    月四日十九時二十五分許採尿送驗結果呈安非他命陽性反應，依據上述說明，其
    採尿之前九十六小時內某時，應有施用安非他命無誤。
  (三)被告於九十一年因犯施用毒品案件，經本院以九十一年毒聲字第八七二號裁定送
    觀察、勒戒後，經認無繼續施用毒品之傾向，於九十一年八月十二日觀察勒戒執
    行完畢，此有被告全國前案紀錄表在卷可按，是被告係於不起訴處分後五年內再
    施用安非他命無疑。
  (四)綜上所述，本案事證明確，被告犯行洵堪認定。
三、對於被告辯解，本院判斷：
  (一)被告否認有施用安非他命的犯罪行為，並抗辯：我是吃感冒糖漿所引起的，而在
    警察局的時，如果我不承認，他們會打我，所以我才承認的云云。
  (二)對於被告辯解，本院認為不能採信，理由如下：
    1.被告上開所採尿液經送臺灣檢驗科技股份有限公司（行政院衛生署濫用藥物尿
      液檢驗機構認可證書：管藥認可字第０一九號）初步以EIA酵素免疫分析法，
      次以GC/MS氣相層析/質譜儀法確認檢驗結果，均呈甲基安非他命陽性反應，有
      上開檢驗報告書足憑。按用精密儀器分析，可排除尿液測試中產生偽陽性安非
      他命偽陽性之可能，而得到正確答案，目前最常用之確認方法為氣相層析質譜
      儀，以該儀器作藥物及其代謝產物之定性及定量分析，幾乎不會有偽陽性反應
      產生，為公眾所週知之事實，被告抗辯是因吃感冒糖漿所引起，顯係事後卸責
      之詞，不足採信。
    2.被告對其於九十三年五月四日二十一時四十五分許，在屏東縣警察局枋寮分局
      刑事組所為之自白，為警察刑求之抗辯，惟被告施用安非他命所根據之證據及
      理由，已如前述，本院並未採用被告警訊之自白為證據，其抗辯警訊自白之任
      意性，並不能認係對被告有利之認定。
    3.綜合上述理由，被告的抗辯，是推卸責任的說詞，並不足以採信，被告犯罪行
      為已經非常明確。
四、論罪科刑的理由：
  (一)查安非他命係毒品危害防制條例第二條第二項第二款所稱之第二級毒品，被告非
    法施用安非他命，係犯該條例第十條第二項之施用第二級毒品罪。其施用前之持
    有毒品行為，應為施用之高度行為所吸收，不另論罪。被告於九十二年間，因賭
    博案件，經臺灣板橋地方法院判處有期徒刑四月確定，於同年六月十八日易科罰
    金執行完畢，有上述被告全國前案紀錄表可稽，茲於執行完畢後五年內再犯有期
    徒刑之罪，應依刑法第四十七條累犯規定加重其刑。
  (二)爰審酌被告有施用毒品之前科，經觀察勒戒後不起訴處分，猶再施用毒品，犯罪
    後飾詞卸責，態度欠佳，姑念僅施用一次，情節尚輕等一切情狀，量處如主文所
    記載之刑罰，並諭知如易科罰金以銀元三百元（即新台幣九百元）折算一日。
五、不另為無罪之諭知：
  (一)公訴意旨另以：被告基於概括犯意，自九十三年三月二十一日起至同年五月四日
    十九時二十五分許往前回溯九十六小時內之某時前，連續在屏東縣枋寮鄉○○村
    ○○街一四九號住處，施用第二級毒品安非他命多次，因認被告涉有連續施用安
    非他命之犯行，並提出被告於警察局之自白為依據。
  (二)本件訊據被告堅決否認有此部分犯行，經查卷附上述臺灣檢驗科技股份有限公司
    濫用藥物尿液檢驗報告亦僅足證明被告確曾於九十三年五月四日十九時二十五分
    往前回溯九十六小時內之某時，有施用安非他命一次之犯行。其餘連續施用之犯
    行，公訴人僅提出被告於警訊自白為唯一之證據，按依刑事訴訟法第一百五十六
    條第二項之規定，仍應補充其他必要之證據，以察其是否與事實相符，公訴人於
    本院審理中，並未提出足資認定被告另有公訴人所指之上開犯行之補充證據，原
   應為無罪之諭知，惟公訴人認此部分與上開有罪部分之事實，有連續犯之裁判上
    一罪關係，爰不另為無罪之諭知，附此敘明。
六、適用法律之依據：
    刑事訴訟法第二百九十九條第一項前段，毒品危害防制條例第十條第二項、刑法
    第十一條前段、第四十七條、第四十一條第一項前段、罰金罰鍰提高標準條例第
    二條。
中      華      民      國      九十三      年      八    月    十九    日
                               臺灣屏東地方法院刑事第五庭
                                  審判長  法  官  羅森德
                                          法  官  許心
                                          法  官  林柏泓
右正本證明與原本無異。
如不服本判決應於收受本判決後送達後十日內向本院提出上訴書狀，其未敘述上訴理
由者，並得於提起上訴後十日內向本院補提理由書狀（均須按他造當事人之人數附繕
本 ）「切勿逕送上級法院」
                                          書記官   劉音利
中      華      民      國      九十三      年      八    月    十九    日
毒品危害防制條例第十條
施用第一級毒品者，處六月以上五年以下有期徒刑。
施用第二級毒品者，處三年以下有期徒刑。
